臺灣高等法院民事裁定
110年度重上字第634號
聲  請  人  王興華  

            王興祥  
共      同
訴訟代理人  王金蓮  

聲  請  人  莊榮兆    住○○市○○區○○路00巷00號                    
上列聲請人因王興華等與相對人楊聯淡間債務人異議之訴事件，
聲請承當訴訟，本院裁定如下：
    主  文
聲請駁回。
    理  由
一、按訴訟繫屬中為訴訟標的之法律關係，雖移轉於第三人，於
    訴訟無影響。前項情形，第三人經兩造同意，得聲請代移轉
    之當事人承當訴訟；僅他造不同意者，移轉之當事人或第三
    人得聲請法院以裁定許第三人承當訴訟。民事訴訟法第254
    條第1項、第2項定有明文。是得聲請代移轉之當事人承當訴
    訟者，必以為訴訟標的之法律關係受移轉之第三人為限，倘
    移轉予第三人者非為訴訟標的之法律關係，或為訴訟標的之
    法律關係無從移轉，則該第三人自無承當訴訟之餘地。
二、聲請意旨略以：相對人楊聯淡未經聲請人王興華、王興祥（
    下稱王興華等）同意，將王興華等所有坐落桃園市○鎮區○○
    段00000地號土地之所有權移轉登記予第三人楊佩霖，致王
    興華等受有千萬元之損害，其等已將其中新臺幣（下同）20
    萬元之債權轉讓予聲請人莊榮兆，爰聲請由莊榮兆承當訴訟
    等語。
三、經查：王興華等為坐落桃園市○鎮區○○段000○000地號土地（
    合稱系爭土地）之所有人，應有部分各2分之1。其等前以系
    爭土地為相對人設定350萬元之本金最高限額抵押權（下稱
    系爭抵押權），以擔保相對人對其等之姊王金蓮之100萬元
    借款債權，王金蓮嗣已清償全部借款為由，依民事訴訟法第
    247條、民法第767條第1項中段、強制執行法第14條第2項規
    定，請求確認系爭抵押權所擔保之債權不存在，相對人應將
    系爭抵押權登記予以塗銷，原法院107年度司執字第27718號
    拍賣抵押物強制執行事件（下稱系爭執行事件）所為之強制
    執行程序（下稱系爭執行程序）應予撤銷，並確認原法院10
    2年度司執威字第60380號債權憑證所示之債權不存在，是本
    件為訴訟標的之法律關係乃王興華等就系爭土地之所有物妨
    害除去請求權、就系爭執行事件之異議權。至王興華等讓與
    莊榮兆之20萬元債權（債權讓與書記載之債權讓與金額實為
    1萬元），依聲請人所述及債權讓與書所載，僅為王興華等
    主張抵銷之主動債權之一部，並非本件為訴訟標的之法律關
    係，依上開說明，其等聲請由莊榮兆承當訴訟，自無理由，
    應予駁回。
四、據上論結，本件聲請為無理由，爰裁定如主文。
中　　華　　民　　國　　111 　年　　1 　　月　　25　　日
　　　　　　　　　民事第十二庭 
                      審判長法  官  陳秀貞
                            法  官  陳婷玉
                            法  官  毛彥程　
正本係照原本作成。
如不服本裁定，應於收受送達後10日內向本院提出抗告狀，並應
繳納抗告費新臺幣１千元。
中　　華　　民　　國　　111 　年　　1 　　月　　25　　日
　　　　　　　　　　　　　　書記官  陳冠璇